【裁判字號】    99,上易,82
【裁判日期】    990127
【裁判案由】    毒品危害防制條例
【裁判全文】
臺灣高等法院刑事判決                  99年度上易字第82號
上  訴  人
即  被  告  甲○○
上列上訴人因毒品危害防制條例案件，不服臺灣宜蘭地方法院
98年度易字第498號，中華民國98年11月25日第一審判決（起訴
案號：臺灣宜蘭地方法院檢察署98年度毒偵字第594號），提起
上訴，本院判決如下：
    主  文
上訴駁回。
    理  由
一、按刑事訴訟法第361條第1項規定「不服地方法院之第一審判
    決而上訴者，應向管轄第二審之高等法院為之。」，而民國
    96年6月15日修正，同年7月4日修正公布之同條第2項並規定
    「上訴書狀應敘述具體理由。」，此屬法律上應具備之程式
    。又同法第362條、第367條前段分別規定「原審法院認為上
    訴不合法律上之程式或法律上不應准許或其上訴權已經喪失
    者，應以裁定駁回之。」、「第二審法院認為上訴有第三百
    六十二條前段之情形者，應以判決駁回之。」。而所謂不服
    第一審判決之「具體理由」，係指依據卷內訴訟資料，具體
    指摘第一審判決關於認定事實、適用法律及量刑等事項，有
    違法或不當之情形而言，此為提起第二審上訴之法定要件。
    倘上訴人之上訴書狀，雖有敘述上訴理由，惟並未具體指摘
    第一審判決關於認定事實、適用法律及量刑等事項究竟有何
    違法或不當情形，即難認已敘述具體理由，所為上訴，自屬
    不符法律上應具備之程式。
二、原審判決依據被告甲○○自白施用第二級毒品甲基安非他命
    之事實，及扣案之第二級毒品甲基安非他命三包、被告尿液
    之檢驗報告，扣案白色結晶物三包，經鑑定結果，確實含有
    甲基安非他命成分之鑑定書等證據，認定被告甲○○有施用
    第二級毒品之犯行，並審酌被告之智識程度、家庭狀況、曾
    因毒品案件接受觀察勒戒、強制戒治及刑之執行，惟仍未衷
    心悔悟，恣意施用毒品，及犯罪後坦承犯行，態度良好等一
    切情狀，量處被告甲○○有期徒刑九月，復就扣案之第二級
    毒品甲基安非他命三包宣告沒收銷燬之，認事用法及量刑均
    稱妥適，自形式上觀之，並無任何瑕疵可指。
三、被告甲○○提起上訴，上訴理由僅泛稱：被告於偵審過程，
    均坦承犯行，已有悔過之心，惟受命法官行簡式審判，未予
    上訴人多些陳明悔過罪愆之語。且上訴人雖經觀察勒戒強制
    戒治及刑之執行，已收成效，約有六年不曾接觸毒品，只因
    家逢鉅變無法承受壓力而再次碰觸毒品，至為後悔。又施用
    毒品雖自戕健康，但並未傷及他人，亦未破壞社會秩序，懇
    請改判六月以下之徒刑云云。縱觀上訴人之上訴理由，並未
    具體指摘原審判決認定事實，適用法律有何違法或不當，徒
    就量刑之輕重再事爭執，揆諸首開說明，本件上訴不合法律
    上之程式，且無從命補正，應不經言詞辯論，駁回其上訴。
四、依刑事訴訟法第367條前段，第372條判決如主文。
中    華    民    國    99    年    1     月    27    日
                  刑事第一庭  審判長法  官  葉騰瑞
                                    法  官  王炳梁
                                    法  官  莊明彰
以上正本證明與原本無異。
不得上訴。
                                    書記官  魏淑娟
中    華    民    國    99    年    1    月    28    日


司法院資訊處製作；財團法人民間司法改革基金會備份。
